【裁判字號】    89,易緝,51
【裁判日期】    890413
【裁判案由】    詐欺
【裁判全文】
臺灣板橋地方法院刑事判決                          八十九年度易緝字第五一號
    公  訴  人  臺灣板橋地方法院檢察署檢察官
    被      告  甲○○
右列被告因詐欺案件，經檢察官提起公訴（八十七年度偵緝字第一一０四號），本院
判決如左：
    主  文
甲○○意圖為自己不法之所有，以詐術使人將本人之物交付，處有期徒刑月。緩刑
貳年。
    事  實
一、甲○○意圖為自己不法之所有，明知自己之經濟狀況不佳，並無清償能力，仍於
    民國八十六年十月間某日，在台北縣樹林市○○街十巷十號一樓許哲偉住處，以
    新台幣（下同）五千元之價格，向許哲偉購買ＪＶＡ－０七二號重型機車一部，
    言明同年十一月五日交付價金。許哲偉不疑有詐，交付上開機車予甲○○後，甲
    ○○遲未交付車款即避不見面，許哲偉始知受騙。
二、案經許哲偉訴由臺灣板橋地方法院檢察署檢察官偵查起訴。
    理  由
一、訊據被告甲○○對於右揭時地向告訴人許哲偉購買機車且遲未付款之事實固供承
    不諱，惟矢口否認有何詐欺犯行，辯稱：當時想領到八十六年十一月薪水就可以
    付款，伊雖領得當月薪水，但家中經濟狀況不佳，需要用錢，所以才沒有付款給
    許哲偉，同年十二月因遭公司解僱，所以沒錢付款云云。惟查右揭犯罪事實，業
    據告訴人指訴綦詳，且被告向告訴人購買機車時，對於自己經濟狀況如何應知之
    甚詳，縱因突發因素一時無法清償，應與告訴人洽商清償債務之時間與方式。惟
    被告取得機車後即匿居無蹤，經公訴人發布通緝後始緝獲到案，且其謊稱已於八
    十七年十月間返還予許哲偉（見台灣板橋地方法院檢察署八十七年度偵緝字第一
    一０四號卷宗第十六頁）。被告於本院審理中又因行蹤不明，經本院發布通緝始
    緝獲到案，按被告若無詐欺意圖，豈有對於本件欠款不加聞問處理，逕自匿居無
    蹤之理？被告上開所辯，顯係臨訟卸責之詞，不足採信。綜合上述情狀，被告於
    購車之始，即應有不法所有之詐騙犯意，而告訴人亦因而受有損害，本件事證明
    確，被告犯行洵堪認定。
二、查被告甲○○意圖為自己不法所有，明知自己並無清償資力，仍隱瞞向告訴人購
    買機車，使告訴人陷於錯誤將其機車交付，核其所為係犯刑法第三百三十九條第
    一項之詐欺取財罪。爰審酌被告犯罪之動機、目的、手段及對告訴人所造成危害
    、經通緝後到案、審理中業與告訴人達成民事上和解等一切情狀，各量處如主文
    所示之刑，以資懲儆。又被告前未曾受有期徒刑以上刑之宣告，有台灣高等地方
    法院檢察署刑案紀錄簡覆表在卷可憑，其經此教訓後，應知所警惕，無再犯之虞
    ，本院因認所宣告之刑以暫不執行為適當，併均諭知緩刑二年，以勵自新。
據上論斷，應依刑事訴訟法第二百九十九條第一項前段，刑法第三百三十九條第一項
、第七十四條第一款，罰金罰鍰提高標準條例第一條前段，判決如主文。
本案經檢察官謝宗甫到庭執行職務。
中      華      民      國      八十九      年    四      月   十三     日
                                      臺灣板橋地方法院刑事第六庭
                                          法  官  侯  志  融
右正本證明與原本無異
如不服本判決應於送達後十日內向本院提出上訴狀
                                          書記官  陳  淑  芳
中      華      民      國      八十九      年    四      月    十七    日
附錄本案論罪科刑法條全文：
刑法第三百三十九條：
意圖為自己或第三人不法之所有，以詐術使人將本人或第三人之物交付者，處五年以
下有期徒刑、拘役或科或併科一千元以下罰金。
以前項方法得財產上不法之利益或使第三人得之者亦同。
前二項之未遂犯罰之。


司法院資訊處製作；財團法人民間司法改革基金會備份。
